臺灣臺中地方法院民事判決　九十一年度重訴字第一三八號
　　原　　　告　中國農民銀行股份有限公司
　　法定代理人　戊○○
　　訴訟代理人　甲○○
　　被　　　告　丙○○
　　　　　　　　乙　○
　　　　　　　　丁○○
右當事人間請求清償借款事件，本院判決如左：
    主      文
被告應連帶給付原告新台幣捌佰壹拾萬捌仟柒佰肆拾玖元，及其中（一）新台幣參佰
壹拾柒萬參仟元自民國九十年四月二十八日起，其中（二）新台幣貳佰肆拾捌萬伍仟
柒佰肆拾玖元自民國九十年七月二十七日起，其中（三）新台幣貳佰肆拾伍萬元自民
國九十年六月二十七日起，均至清償日止，其中（一）按週年利率百分之八．六一，
其中（二）（三）均按週年利率百分之九．○七計算之利息，並其中（一）自民國九
十年五月二十九日起至民國九十年十一月二十八日止，其中（二）自民國九十年八月
二十八日起至九十一年二月二十七日止，其中（三）自民國九十年七月二十八日起至
九十一年一月二十七日止，各按上開利率百分之十，及其中（一）自民國九十年十一
月二十九日起，其中（二）自民國九十一年二月二十八日起，其中（三）自民國九十
一年一月二十八日起，均至清償日止，各按上開利率百分之二十計算之違約金。
訴訟費用由被告連帶負擔。
    事      實
甲、原告方面：
一、聲明：如主文第一項所示。
二、陳述：被告丙○○以被告乙○、丁○○為連帶保證人（約定書第十條第一款），
    於民國（下同）八十六年四月二十八日（第一筆）、八十七年四月二十四日（第
    二、三筆），各向原告借款新台幣（下同）五百萬元、二百五十萬元、二百五十
    萬元，第一筆借款（即五百萬元）約定利息按中央銀行農金會或行政院農委會規
    定之利率年息百分之三計算，貸款逾期時，其逾期在六個月以內者，本金部分改
    按原告銀行基本放款利率（機動調整）加一成計息，第二、三筆（即各二百五十
    萬元）約定利息依照原告銀行基本放款利率加碼百分之一．二五計付，並按原告
    銀行之機動利率（機動調整）予以調整，每個月為一期，第一筆借款分五年六○
    期，第二、三筆借款均分十年一二○期，按期平均攤還本息（即第一筆借款期限
    至九十一年四月二十八日止，第二、三筆借款期限均至九十七年四月二十四日止
    ），並約定如有一期未付，視為全部到期（約定書第六條第一款）；又若未按期
    攤還本金或繳納利息時，除按屆期時利率付息之外，逾期清償在六個月以內者，
    按上開利率百分之十，超過六個月者，按上開利率百分之二十計付違約金（約定
    書第五條）。詎被告丙○○就第一筆借款自九十年四月二十八日起，第二筆借款
    自九十年七月二十七日起，第三筆借款自九十年六月二十七日起，即未依約繳納
    本息，目前第一筆借款尚欠本金三百十七萬三千元，第二筆借款尚欠本金二百四
    十八萬五千七百四十九元，第三筆借款尚欠本金二百四十五萬元，共計八百一十
    萬八千七百四十九元之本金及其利息與違約金（均按遲延時之利率計算）。屢經
    催討，均置之不理，為此依消費借貸及連帶保證之法律關係，求為判決如主文第
    一項所示。
三、證據：提出借據影本三紙、增補契約書影本乙紙、約定書影本三紙、放款帳戶資
    料表乙紙及利率明細表乙紙為證。
乙、被告方面：
    被告丙○○、乙○、丁○○均未於言詞辯論期日到場，亦未提出書狀作何聲明或
    陳述。
    理      由
一、本件被告丙○○、乙○、丁○○三人均經合法通知未於言詞辯論期日到場，核無
    民事訴訟法第三百八十六條各款所列情形，爰依原告之聲請，由其一造辯論而為
    判決。
二、本件原告主張被告丙○○以被告乙○、丁○○為連帶保證人，於八十六年四月二
    十八日、八十七年四月二十四日，各向原告借款五百萬元、二百五十萬元、二百
    五十萬元，第一筆借款（即五百萬元）約定利息按中央銀行農金會或行政院農委
    會規定之利率年息百分之三計算，貸款逾期時，其逾期在六個月以內者，本金部
    分改按原告銀行基本放款利率加一成計息，第二、三筆（即各二百五十萬元）約
    定利息依照原告銀行基本放款利率加碼百分之一．二五計付，並按原告銀行之機
    動利率（機動調整）予以調整，每個月為一期，第一筆借款分五年六○期，第二
    、三筆借款均分十年一二○期，按期平均攤還本息（即第一筆借款期限至九十一
    年四月二十八日止，第二、三筆借款期限均至九十七年四月二十四日止），並約
    定如有一期未付，視為全部到期；又若未按期攤還本金或繳納利息時，除按屆期
    時利率付息之外，逾期清償在六個月以內者，按上開利率百分之十，超過六個月
    者，按上開利率百分之二十計付違約金。詎被告丙○○就第一筆借款自九十年四
    月二十八日起，第二筆借款自九十年七月二十七日起，第三筆借款自九十年六月
    二十七日起，即未依約繳納本息，目前第一筆借款尚欠本金三百十七萬三千元，
    第二筆借款尚欠本金二百四十八萬五千七百四十九元，第三筆借款尚欠本金二百
    四十五萬元，共計八百一十萬八千七百四十九元之本金及其利息與違約金（均按
    遲延時之利率計算）之事實，已據其提出借據影本三紙、增補契約書影本乙紙、
    約定書影本三紙、放款帳戶資料表乙紙及利率明細表乙紙為證。影本部分核與各
    該原本、正本相符；又被告丙○○、乙○、丁○○三人均已於相當時期受合法之
    通知，而於言詞辯論期日不到場，亦未提出準備書狀爭執，依民事訴訟法第二百
    八十條第三項準用同條第一項之規定，視同自認原告之主張，是原告前開主張，
    自堪信為真實。
三、按稱消費借貸者，謂當事人一方移轉金錢或其他代替物之所有權於他方，而約定
    他方以種類、品質、數量相同之物返還之契約。又借用人應於約定期限內，返還
    與借用物種類、品質、數量相同之物。民法第四百七十四條第一項、第四百七十
    八條前段，分別定有明文。本件被告丙○○既向原告借貸上開金額，而尚有如主
    文第一項所示金額之本金尚未清償，且清償期已視為到期，被告乙○、丁○○則
    為其連帶保證人（即無第七百四十五條所規定之權利），已如前述。從而，原告
    依消費借貸契約及連帶保證之規定請求被告三人連帶給付借款八百一十萬八千七
    百四十九元，及分別如主文第一項所示之利息、違約金，為有理由，應予准許。
四、據上論結，原告之訴為有理由，依民事訴訟法第三百八十五條第一項前段、第八
    十五條第二項，判決如主文。
中　　　華　　　民　　　國　　九十一　　年　　　三　　　月　　十八　　　日
                                        臺灣臺中地方法院民事第四庭
~B法　　　官　陳添喜
右為正本係照原本作成
如不服本判決，應於判決送達後二十日內，向本院提出上訴狀。
中　　　華　　　民　　　國　　九十一　　年　　　三　　　月　　十八　　　日
~B法院書記官
